# 请教陈版及各位朋友有关公司主动清算的审计问题

提问人：戈壁白杨 时间：2020-09-08 10:09:00
请教陈版及各位朋友：
最近接了一个公司主动清算的业务，是公司章程约定，全体股东一致同意进行清算的，我在论坛里搜索到了陈版以前提供的有一个报告模板，我再整理一下就是很好的报告样板了，可是目前还有一些问题不太明白，因为做这种公司主动清算的业务比较少，参考资料也不多，所以在此请教陈版及各位朋友：
1 、截止 8 月底，待清算公司已经把税务注销并进行了部分清算活动，比如变卖固定资产、清理部分债权债务，但 8 月底还有一部分对外部的应收没能收回来，债务方也答应要偿还，但已经拖了好几个月没能完全偿付，这样的话是不是再等一段时间，等把能收回来的债权都收回来再确定清算截止日？如果确实收不回来，是不是股东方联合出一个豁免债务的决议，清算组直接把相关债权转销就可以？如果股东方不愿意出豁免债务的决议，那么剩余未收回的债权也作为剩余财产按持股比例分配给各股东并向债务人通知？
2 、在应收款项里还有应收股东方的欠款，各股东的意见是也不会给待清算公司偿付了，这样的债权是不是也是各股东出一个股东会决议，清算组直接转销就可以？
3 、待清算公司的其他应付里还有许多零碎的应付款，清算组说这些应付款也不用偿付了，但我们并未见到债权人发给清算组的豁免债务的通知，这样的话这些无法偿付的债务怎么处理？公司如果严格履行了通知和公示义务，债权人未申报的话这些债务是不是就可以转清算损益了？
4 、待清算公司的税务已注销，公司最终的清算损益是否还需要缴纳清算所得税？如果需要，怎么缴纳呢？
以上就是我在处理这个业务时候的一些疑问，烦请陈版及各位朋友抽空解答下，如果有比较全面的解答贴也烦请各位给我回帖留一个，不胜感激！{:1_388:}{:1_388:}

回答人：chenyiwei
1 、可以这样理解：再等一段时间，等把能收回来的债权都收回来再确定清算截止日；如果确实收不回来，可由股东联合出一个核销不良资产的决议，清算组直接把相关债权予以核销，税务上申报资产损失；如果股东方不愿意出豁免债务的决议，那么剩余未收回的债权也作为剩余财产按持股比例分配给各股东并向债务人通知。
2 、可以。但涉及关联方，建议谨慎处理。
3 、应付款核销的条件是相关现时义务完全解除。因此对于是否确实无需支付，需谨慎核实。如果无法联络到债权人，建议咨询律师意见确定现时义务是否解除，及在未解除情况下如何处理（个人建议从剩余净资产中预留部分款项由某个股东暂时代管）。
4 、虽然税务已注销，但后续再发生涉及应纳税所得额的事项，仍需纳税。建议由相关股东代为申报缴纳。